【裁判字號】    88,易,2026
【裁判日期】    890121
【裁判案由】    竊佔
【裁判全文】
臺灣桃園地方法院刑事判決                        八十八年度易字第二二六號
    公  訴  人  臺灣桃園地方法院檢察署檢察官
    被      告  乙○○
    選任辯護人  簡良夙律師
                李盛賢律師
右列被告因竊佔案件，經檢察官提起公訴（八十八年度偵字第一０七六０號），經本
院判決如左：
        主  文
乙○○無罪。
        理  由
一、 公訴意旨略以：被告乙○○明知桃園縣蘆竹鄉○○道路○段三五０號工地係他
     人之土地，竟意圖為自己不法之利益，未經土地所有人之同意，即自民國八十
     八年六月間某日起，從臺北市某處建築工地，連續以自有之車號ＴＨ─九九八
     號曳引砂石車載運工程廢棄土，至前揭蘆竹鄉○○道路○段三五０號工地內傾
     倒推放，至同年七月六日止，共計倒土約十數車次，以此方式佔用前開工地內
     之土地，面積達長約為二四八公尺、寬約四十八公尺、高度約五、四六公尺，
     嗣於同年七月六日晚上十一時三十分許，復駕車傾倒廢土推放時，為警當場查
     獲，並扣得其所駕之曳引砂石車一部。因認被告乙○○涉有刑法第三百二十條
     第二項之竊佔罪嫌云云。
二、按犯罪事實應依證據認定之，無證據不得推定其犯罪事實，又不能證明被告犯罪
    者，應諭知無罪之判決，刑事訴訟法第一百五十四條、第三百零一條第一項定有
    明文。所謂認定犯罪事實之證據，係指足以認定被告確有犯罪行為之積極證據而
    言，該項證據自須適合於被告犯罪事實認定，始得採為斷罪資料。又苟未能發現
    相當證據，或證據不足以證明，自不能以推測或擬制之方法，以為裁判基礎，亦
    分別有最高法院二十九年度上字第三一０五號及同院四十年度台上字第八六號判
    例意旨可資參照。按刑法第三百二十條第二項竊佔罪之成立，以意圖為自己或第
    三人不法之利益，而竊佔他人之不動產者為要件。
三、訊據被告乙○○堅決否認有竊佔之犯行，辯稱：伊去傾倒廢土，係因該地要回填
    ，並以每車支付新台幣八百元之代價予不詳年籍名字之李姓男子；伊知道回填要
    有證明才不會有問題，所以當時有向該李姓男子拿回填土方工程承攬契約書影本
    一份，故沒有竊佔等語，經查，本件係因國敦營造公司代表人甲○○報案稱被告
    至該地傾倒廢土，於被告傾倒廢土欲離去之際，始被警察查獲，被告傾倒廢土後
    即離開，並非以己力支配該工地。次查告訴人陳稱該公司確有與榮遠有限公司簽
    訂回填土方工程承攬契約書，雖其後己解除該契約，但被告堅稱對於解除回填土
    方工程承攬契約之事並不知情；且告訴人於警訊中亦指述有看見一男子在現場，
    於警察到達時逃逸。從而，被告所辯尚非虛妄不可採。此外復查無其他積極證據
    足資證明被告有竊佔犯行，自不能證明被告犯罪，應為無罪之諭知。
據上論斷，應依刑事訴訟法第三百零一條第一項，判決如主文。
本案經檢察官潘怡華到庭執行職務。
中      華      民      國    八十九    年      一      月    二十一    日
                              臺灣桃園地方法院刑事第二庭
                                        法  官  曾 正 耀
右正本證明與原本無異。
如不服本判決，應於判決送達後十日內向本院提出上訴狀( 應附繕本 )，上訴於
臺灣高等法院。
                                        書記官   蘇    萱
中        華        民        國     八十九    年    一    月   二十一  日


司法院資訊處製作；財團法人民間司法改革基金會備份。
